臺灣高等法院臺南分院刑事判決
110年度上訴字第1096號
上  訴  人  
即  被  告  王國明

指定辯護人  黃懷萱律師（義務辯護律師）
上列上訴人即被告因違反槍砲彈藥刀械管制條例等案件，不服臺
灣臺南地方法院110年度訴字第388號中華民國110年8月25日第一
審判決（起訴案號：臺灣臺南地方檢察署109年度偵緝字第790號
），提起上訴，本院判決如下：
    主      文
上訴駁回。
    事實及理由
壹、上訴得明示僅就判決之刑、沒收或保安處分一部為之。刑事
    訴訟法第348條第3項定有明文。而為尊重當事人設定攻防之
    範圍，並減輕上訴審審理之負擔，容許上訴權人僅針對刑、
    沒收或保安處分一部提起上訴，其未表明上訴之認定犯罪事
    實部分，則不在第二審之審判範圍。如為數罪併罰之案件，
    亦得僅針對各罪之刑、沒收、保安處分或對併罰所定之應執
    行刑、沒收、保安處分，提起上訴，其效力不及於原審所認
    定之各犯罪事實，此部分犯罪事實不在上訴審審查範圍（11
    0年6月16日修正理由參照）。本件被告僅就原判決刑之部分
    提起上訴，業經本院與被告確認在卷，並有撤回上訴書在卷
    可憑（撤回犯罪事實部分，本院卷第71頁、81頁），是原判
    決關於犯罪事實部分，不在本院審理範圍。另「對於判決之
    一部上訴者，其有關係之部分，視為亦已上訴。但有關係之
    部分為無罪、免訴或不受理者，不在此限。」同條第2項定
    有明文，參以立法理由說明：本項（指第2項）但書所稱「
    無罪、免訴或不受理者」，並不以在主文內諭知者為限，即
    第一審判決就有關係之部分於理由內說明不另為無罪、免訴
    或不受理之諭知者，亦屬之。是以，本件被告不服原判決有
    罪部分提起上訴，則原判決就起訴意旨認被告涉犯刑法第35
    4條毀損罪不另為不受理諭知部分，依上開規定，並非上訴
    範圍，併予敘明。
貳、本判決書關於犯罪事實、證據及理由部分，引用原審判決書
    之記載（如附件）。
參、駁回上訴之理由
一、被告王國明上訴意旨略以：被告於案發之民國109年4月2日
    下午實在無法忍受被欺騙與戲弄，乃至案發地點開槍射擊洩
    憤，嗣後十分懊悔卻又無法彌補過錯，乃獨自隱居反省至同
    年9月3日後決定出面投案，坦然面對審判，被告對所為十分
    後悔，犯後態度十分良好，應予較輕之刑，原判決有欠考量
    ，請撤銷原判決，並為減輕刑責之適當判決等語。
二、原判決以被告王國明犯槍砲彈藥刀械管制條例第7條第4項之
    持有制式手槍罪、刑法第305條之恐嚇危害安全罪，事證明
    確，予以論罪科刑，並審酌被告前曾有槍砲前科之素行，竟
    仍不知警惕再度非法持有制式槍、彈，且因債務糾紛，即無
    法克制情緒，而持槍射擊隆昌當鋪門面導致被害人恐懼，所
    為危害社會安寧及善良秩序甚鉅，惟念被告犯後始終坦承犯
    行不諱，並無矯飾之情，已與被害人調解成立，取得被害人
    諒解，兼衡其素行、犯罪動機、持有槍彈之數量、持有時間
    非短，暨其自陳學歷為國中畢業，現無業，需照顧已成年之
    子女及父母親之智識程度、家庭生活狀況等一切情狀，就持
    有制式手槍部分量處有期徒刑5年4月，併科罰金新臺幣6萬
    元，恐嚇危害安全部分，量處有期徒刑7月，並就罰金部分
    諭知易服勞役之標準，及有期徒刑部分定應執行有期徒刑5
    年8月。沒收部分說明：扣案如原判決附表編號一所示手槍
    ，為槍砲彈藥刀械管制條例第4條第1項第1款所定非經中央
    主管機關許可不得持有之槍砲，屬違禁物，依刑法第38條第
    1項規定宣告沒收。扣案如原判決附表編號二所示子彈業經
    試射、編號三所示為子彈射擊後之殘餘部分，業已喪失子彈
    之外型、結構、性能及效用，不再具殺傷力，已非屬違禁物
    ，無庸諭知沒收。
三、被告雖以前詞指摘原判決量刑過重，然關於被告犯後態度部
    分，原判決於量刑理由已載明被告犯後未矯飾犯行，就犯行
    坦承不諱，且取得被害人諒解等語，均屬對被告有利之量刑
    因素，而刑法第57條第10款所稱犯後態度，泛指被告於犯罪
    後是否悔悟，是否取得被害人之原諒或賠償相關損失，及被
    告於偵查及審判中之各項表現等因素，綜合成為被告犯後態
    度之量刑事由，原判決就此部分之量刑原因，依前開記載，
    已屬對被告正面之評價，而非負面評價並因此為不利於被告
    之量處，是縱使考量被告上訴意旨所稱，於犯罪後躲藏他處
    ，因自我反省後主動出面投案等情，對於原審關於犯後態度
    之量刑基礎亦不生實質影響，被告本件既不符合自首之要件
    ，原判決於量刑事由並未特別記載上開主動投案等情，亦非
    有何違法或疏漏之處，況且被告於109年4月2日犯罪，躲藏
    數月之久，經發布通緝才於109年9月3日到案，於量刑上是
    否如被告上訴意旨所稱，屬對被告有利之量刑因素，實有可
    議，被告以此為由請求量處較輕之刑，並無理由。本院另考
    量非法槍械流竄社會，嚴重影響社會治安，被告因一時氣憤
    ，竟持槍射擊告訴人店家大門，而告訴人所經營當鋪緊鄰其
    他店家、住宅，並非荒蕪之地，被告此等公然挑釁行為，不
    僅造成告訴人驚恐，更致使附近居民心生惶恐，本不宜過度
    輕縱，而原判決就被告持有制式手槍部分所量處之刑，僅在
    法定最低刑度上酌加數月，已屬從輕量處，所定應執行刑亦
    無比例失衡之情況。是以，被告以上開理由指摘原判決量刑
    過重，為無理由，應予駁回。
肆、應適用之程序法條：刑事訴訟法第368條、第373條。
本案經檢察官董和平提起公訴、檢察官陳昱旗到庭執行職務。
中　　華　　民　　國　　110 　年　　12　　月　　28　　日
                  刑事第一庭    審判長法  官　楊清安
                                      法  官　陳顯榮
                                      法　官  蕭于哲
以上正本證明與原本無異。
恐嚇危害安全部分，不得上訴。 
其餘如不服本判決應於收受送達後20日內向本院提出上訴書狀，
其未敘述上訴理由者，並得於提起上訴後20日內向本院補提理由
書（均須按他造當事人之人數附繕本）「切勿逕送上級法院」。
　　　　　                            書記官　徐振玉
中　　華　　民　　國　　110 　年　　12　　月　　28　　日
附錄本案論罪科刑法條全文
中華民國刑法第305條
以加害生命、身體、自由、名譽、財產之事恐嚇他人，致生危害
於安全者，處2年以下有期徒刑、拘役或9千元以下罰金。
槍砲彈藥刀械管制條例第7條
未經許可，製造、販賣或運輸制式或非制式火砲、肩射武器、機
關槍、衝鋒槍、卡柄槍、自動步槍、普通步槍、馬槍、手槍或各
類砲彈、炸彈、爆裂物者，處無期徒刑或7年以上有期徒刑，併
科新臺幣3千萬元以下罰金。
未經許可，轉讓、出租或出借前項所列槍砲、彈藥者，處無期徒
刑或5年以上有期徒刑，併科新臺幣1千萬元以下罰金。
意圖供自己或他人犯罪之用，而犯前二項之罪者，處死刑或無期
徒刑；處徒刑者，併科新臺幣5千萬元以下罰金。
未經許可，持有、寄藏或意圖販賣而陳列第1項所列槍砲、彈藥
者，處5年以上有期徒刑，併科新臺幣1千萬元以下罰金。
意圖供自己或他人犯罪之用，以強盜、搶奪、竊盜或其他非法方
法，持有依法執行公務之人所持有之第1項所列槍砲、彈藥者，
得加重其刑至二分之一。
第1項至第3項之未遂犯罰之。